臺灣臺北地方法院民事判決　九十一年度重訴字第一四四五號
　　原　　　告　　華南商業銀行股份有限公司
　　法定代理人　　丁○○
　　訴訟代理人　　戊○○
　　兼法定代理人　丙○○
　　　　　　　　　己○○
　　　　　　　　　乙○○
　　被　　　告　　庚○○
　　　　　　　　　甲○○
右當事人間請求清償借款事件，本院判決如左：
    主      文
被告應連帶給付原告美金貳拾捌萬伍仟零壹拾伍元，及如附表所示之利息暨違約金。
訴訟費用由被告連帶負擔。
本判決於原告以新臺幣佰貳拾陸萬元或同面額之中央政府建設公債八十四年度甲類
第一期債票為被告供擔保後，得假執行。
    事      實
甲、原告方面：
一、聲明：
  (一)如主文第一項所示。
  (二)願供現金或同面額之中央政府建設公債八十四年度甲類第一期債票為擔保以代釋
    明，請准宣告假執行。
二、陳述：被告育采企業股份有限公司（下稱育采公司）先後於民國八十五年五月二
    十日及同年十一月七日分別邀同被告丙○○、己○○、甲○○、庚○○及被告庚○○、乙○○為連帶保證人，與原告簽訂保證書，分別約定連帶保證育采公司對
    原告現在（包括過去所負現在尚未清償）及將來所負之借款、票據、透支、墊款
    、保證、損害賠償等及其他一切債務各以本金新臺幣一千萬元及三千萬元為限額
    及其利息、遲延利息、違約金、損害賠償及其他從屬於主債務之負擔，保證人願
    與主債務人負連帶清償之責任。育采公司並於八十五年五月二十日邀同己○○、
    甲○○為連帶保證人，與原告簽訂委任開發遠期信用狀契約，約定育采公司於現
    在及將來委任原告開發遠期信用狀以購貨料或設備等之需，概括委請原告以美金
    二十萬元為限額，循環開發遠期信用狀，約定在上開限額內各筆遠期信用狀項下
    之信用狀結匯證實書或交易憑證所載信用狀金額與已結匯之差額（即未結匯金額
    ）及押匯金額合計數超過該筆信用狀開狀金額，並經原告及育采公司雙方同意接
    受者，該超額部分與超額部分已結匯金額之差額（即超額部分未結匯金額）及其
    利息為原告代育采公司向受益人保證付款或墊款予押匯銀行之金額；並以開發信
    用狀申請書或遠期信用狀項下之結匯證實書或交易憑證或匯票等有關文件為原告
    代育采公司保證付款或墊款之憑證；利息自押匯日起算，依當日原告所訂外幣貨
    款利率計收利息；並以各筆遠期信用狀押匯日或裝運日起算按開發信用狀申請書
    上列明之匯票期限計算各筆債務之清償日；最遲應於各筆遠期信用狀項下之債務
    清償日，將該筆債務本息按清償時原告公布之即期外匯賣出匯率折算新臺幣或以
    原幣償還，遲延償還時應依「原訂外幣貸款利率」、遲延日原告「新臺幣基本放
    款利率加年率百分之二點五」與遲延日原告「外幣貸款利率」三者孰高為準計付
    遲延利息；逾期在六個月以內部分，按遲延利率百分之十，逾期超過六個月部分
    ，按遲延利率百分之二十加付違約金。嗣育采公司先後於八十五年十一月八日及
    同年月二十日向原告提出開發信用狀申請書二紙，經原告依約開發為期一百二十
    日之遠期信用狀後，貨料如附表所示分四筆進口，每筆信用狀款項均由原告經國
    外銀行為育采公司墊款。詎育采公司於開狀墊款到期（即附表所示到期日）後，
    即未依約清償本息，除於八十六年六月二十八日曾對信用狀號碼6PH0-00000-000
    號還款美金三千七百五十元外，尚積欠本金美金二十八萬五千零十五元及如附表
    所示之利息暨違約金，迄未清償，又依保證書第六條及委任開發遠期信用狀契約
    第十四條約定，兩造合意以臺灣臺北地方法院為第一審管轄法院，為此提起本件
    訴訟，請求被告連帶如數給付。
三、證據：提出授信約定書、委任開發遠期信用狀契約、保證書、開發信用狀申請書
    、信用狀、進口單據到達處理紀錄單、進口結匯證實書、匯票、進口墊（貸）款
    分戶卡、原告九十一年一月四日（九一）審一字第００一八五號函、銀行間匯款
    電文等件為證。
乙、被告方面：
    被告均未於言詞辯論期日到場，亦皆未提出書狀作何聲明或陳述。
    理      由
一、本件依原告分別與被告丙○○、己○○、甲○○、庚○○及被告庚○○、乙○○
    所簽訂之保證書第六條約定：「保證人不履行本契約致涉訟時，合意以臺北地方
    法院為第一審管轄法院。」且原告與被告育采公司、己○○、甲○○簽訂之委任
    開發遠期信用狀契約第十四條亦約定：「立約人及保證人對於本契約之履行須在
    貴行營業單位所在地為之，因違背本契約經貴行提起訴訟時，合意以臺北地方法
    院為第一審管轄法院。」是兩造已合意由本院為第一審管轄法院，依民事訴訟法
    第二十四條規定，本院自有管轄權，合先敘明。又被告均經合法通知未於言詞辯
    論期日到場，核皆無民事訴訟法第三百八十六條各款所列情形，應依原告之聲請
    ，由其一造辯論而為判決。
二、原告起訴主張：被告育采公司先後於八十五年五月二十日及同年十一月七日分別
    邀同被告丙○○、己○○、甲○○、庚○○及被告庚○○、乙○○為連帶保證人
    ，與原告簽訂保證書，分別約定連帶保證育采公司對原告現在（包括過去所負現
    在尚未清償）及將來所負之借款、票據、透支、墊款、保證、損害賠償等及其他
    一切債務各以本金新臺幣一千萬元及三千萬元為限額及其利息、遲延利息、違約
    金、損害賠償及其他從屬於主債務之負擔，保證人願與主債務人負連帶清償之責
    任。育采公司並於八十五年五月二十日邀同己○○、甲○○為連帶保證人，與原
    告簽訂委任開發遠期信用狀契約，約定育采公司於現在及將來委任原告開發遠期
    信用狀以購貨料或設備等之需，概括委請原告以美金二十萬元為限額，循環開發
    遠期信用狀，約定在上開限額內各筆遠期信用狀項下之信用狀結匯證實書或交易
    憑證所載信用狀金額與已結匯之差額（即未結匯金額）及押匯金額合計數超過該
    筆信用狀開狀金額，並經原告及育采公司雙方同意接受者，該超額部分與超額部
    分已結匯金額之差額（即超額部分未結匯金額）及其利息為原告代育采公司向受
    益人保證付款或墊款予押匯銀行之金額；並以開發信用狀申請書或遠期信用狀項
    下之結匯證實書或交易憑證或匯票等有關文件為原告代育采公司保證付款或墊款
    之憑證；利息自押匯日起算，依當日原告所訂外幣貨款利率計收利息；並以各筆
    遠期信用狀押匯日或裝運日起算按開發信用狀申請書上列明之匯票期限計算各筆
    債務之清償日；最遲應於各筆遠期信用狀項下之債務清償日，將該筆債務本息按
    清償時原告公布之即期外匯賣出匯率折算新臺幣或以原幣償還，遲延償還時應依
    「原訂外幣貸款利率」、遲延日原告「新臺幣基本放款利率加年率百分之二點五
    」與遲延日原告「外幣貸款利率」三者孰高為準計付遲延利息；逾期在六個月以
    內部分，按遲延利率百分之十，逾期超過六個月部分，按遲延利率百分之二十加
    付違約金。嗣育采公司先後於八十五年十一月八日及同年月二十日向原告提出開
    發信用狀申請書二紙，經原告依約開發為期一百二十日之遠期信用狀後，貨料如
    附表所示分四筆進口，每筆信用狀款項均由原告經國外銀行為育采公司墊款。詎
    育采公司於開狀墊款到期（即附表所示到期日）後，即未依約清償本息，除於八
    十六年六月二十八日曾對信用狀號碼6PH0-00000-000號還款美金三千七百五十元
    外，尚積欠本金美金二十八萬五千零十五元及如附表所示之利息暨違約金，迄未
    清償之事實，已據其提出授信約定書、委任開發遠期信用狀契約、保證書、開發
    信用狀申請書、信用狀、進口單據到達處理紀錄單、進口結匯證實書、匯票、進
    口墊（貸）款分戶卡、原告九十一年一月四日（九一）審一字第００一八五號函
    、銀行間匯款電文等件為證，且被告乙○○、庚○○對於原告主張之事實，已於
    相當時期受合法之通知，而於言詞辯論期日不到場，亦未提出準備書狀爭執，依
    民事訴訟法第二百八十條第三項準用第一項規定，視同自認，是原告主張之事實
    ，堪信為真。
三、從而，原告依委任開發遠期信用狀契約及連帶保證契約之法律關係，請求被告連
    帶給付美金二十八萬五千零一十五元及如附表所示之利息暨違約金，為有理由，
    應予准許。
四、原告陳明願供現金或同面額之中央政府建設公債八十四年度甲類第一期債票為擔
    保，聲請宣告假執行，核無不合，爰酌定相當之擔保金額，予以准許。
五、據上論結，本件原告之訴為有理由，依民事訴訟法第三百八十五條第一項前段、
    第八十五條第二項、第三百九十條第二項，判決如主文。
中　　　華　　　民　　　國　　九十一　　年　　　十　　　月　　 十一 　　日
                                        臺灣臺北地方法院民事第三庭
                                            審判長法官  楊絮雲
                                                  法官  黃書苑
                                                  法官  陳芃宇
右正本證明與原本無異。
如不服本判決應於送達後二十日內提出上訴狀。
中　　　華　　　民　　　國　　九十一　　年　　　十　　　月　　 十一 　　日
                                            法院書記官  高菁菁
